臺灣臺北地方法院刑事判決　　　　　　　95年度易字第2816號
公　訴　人　臺灣臺北地方法院檢察署檢察官
被　　　告　甲○○○○○○
　　　　　　　　　　　樓
選任辯護人　張振興律師
上列被告因竊盜案件，經檢察官提起公訴（九十五年度偵字第二
六四○八號），本院判決如下：
    主  文
甲○○○○○○竊盜，處罰金新臺幣貳仟元，如易服勞役，以新臺幣壹
仟元折算壹日。
    事  實
一、被告甲○○○○○○為印尼籍人士，因受僱於新巨企業股份有限公
    司擔任作業員而來臺灣工作，竟於民國九十五年十二月四日
    十八時許，意圖為自己不法之所有，基於竊盜之犯意，在臺
    北縣新店市○○路四十五巷二號乙○○○○辦公室內之貨品
    陳列處拿取電腦硬碟一顆，並走向櫃檯支付新臺幣（下同）
    五十元完成結帳後，復佯裝欲再選購其他商品而走回貨品陳
    列處取下PENTIUM3中央處理器 (下稱CPU)一塊，利用上開已
    結帳之電腦硬碟遮掩住CPU以避人耳目之方式竊取之。惟於
    其步出該辦公室後欲行離去之際，經回收場店員丙○○察覺
    有異而報警處理，始查獲上情。
二、案經臺北縣政府警察局新店分局報告臺灣臺北地方法院檢察
    署檢察官偵查起訴。
    理  由
一、訊據被告甲○○○○○○於偵查及本院審理時固坦承有將上開CPU自
    乙○○○○辦公室內取走之事實，惟矢口否認有何竊盜之犯
    行，辯稱，因為伊誤以為與其他回收場一樣，付一次錢可以
    拿走兩種東西，所以才在買電腦硬碟之後又取走一塊CPU云
    云。
二、經查，被告曾經至乙○○○○辦公室二、三次以上，並有在
    該處購買商品之記錄等情，業經證人即乙○○○○之員工丙○○於本院審理時證述明確（見本院卷第四十頁），可見被
    告並非初次至乙○○○○辦公室購買物品。而被告亦於檢察
    官偵訊時自承，伊在「別的地方」買硬碟加上CPU兩項物品
    共五十元（見偵查卷第二十八頁），復於本院審查羈押時供
    稱，伊以前在「別的地方」買東西，五十元可以買兩樣（見
    本院九十五年度聲羈字第五四四號號卷，下稱聲羈卷）；準
    備程序時供稱，伊係於新店市之「另外一個賣場」買了一個
    像麥克風的東西，拿了一張記憶卡不用錢等語（見本院卷第
    八頁），顯然被告並非不知乙○○○○與新店市之其他回收
    場之區別，縱被告所辯新店市之某一賣場有買一送一之活動
    等語屬實，其亦應已明確知悉適用「買一送一」交易規則之
    賣場係新店市另外一處回收場，並非乙○○○○，並無混淆
    誤認乙○○○○與其所謂該另外一個賣場之情形。又衡以被
    告既有於乙○○○○辦公室購買物品之經驗，對於該回收場
    購買物品之規定尚難推稱不知，則被告辯稱並無竊盜之不法
    所有意圖云云，已然有疑。
三、被告雖辯稱，伊當時係拿硬碟及CPU兩個東西到櫃檯，問櫃
    檯多少錢，櫃檯跟伊說五十元，伊以為硬碟及CPU合起來的
    價錢是五十元，所以伊就付了五十元後將東西帶走云云（見
    本院卷第七頁），然被告過去在乙○○○○購物之情形，業
    經證人丙○○證稱，伊雖忘記被告以前曾買什麼東西，但印
    象中他買的東西數量都很少，通常買一個，有時買兩個，如
    果兩個東西則是一百元，都是直接把要買的東西拿到櫃檯一
    起結帳等語（見本院卷第四十三頁），並證稱，這次被告結
    帳時，是拿硬碟來用英文問多少錢，伊就用手比五十元，被
    告就拿五十元出來，結完帳後被告就直接往裡面走並開始挑
    東西，並沒有走出去，伊有注意到被告將已經結完帳之硬碟
    拿在手上，又挑了CPU，當時被告並非連同CPU一起拿來櫃檯
    結帳，被告來結帳時，除了硬碟之外，沒有拿其他的東西在
    櫃臺上等語（見本院卷第四十一至四十二頁、第四十五頁及
    第四十七頁），而被告於警方詢問時自承，伊係於付完錢後
    ，又回頭挑選並拿走一塊CPU等語（見偵查卷第九頁），復
    於檢察官訊問時供稱，伊先付五十元後再去拿CPU等語（見
    偵查卷第二十八頁），顯然證人丙○○之上開證述應係符合
    真實，被告確係先持硬碟至櫃檯結完帳，再轉身回陳列架上
    取走CPU一塊後離開乙○○○○辦公室大門，被告辯稱伊持
    硬碟一顆及CPU一塊一起至櫃檯結帳云云，即不可採，被告
    應無因此誤認為硬碟及CPU二樣物品共計五十元之可能。
四、另查，縱被告確於其他賣場有過買一送一之經驗，依一般交
    易常情，亦應將所欲選購之所有物品一起持至櫃檯結帳，由
    櫃檯確認消費者所欲購買之物品為是，殊無先持一項物品結
    帳，再進入賣場挑選另一項物品後逕行離去之理。自商家管
    理賣場之立場言之，亦無允許消費者未經商家檢視所購買之
    物是否結清帳款即行離去之可能，被告亦不諱言，伊在印尼
    買東西時，亦沒有付錢之後還可以再拿店裡其他東西的情形
    （見聲羈卷第六至七頁），故被告於將電腦硬碟結帳後又進
    入商品陳列架上挑選CPU一顆並逕行離開之行為，即異於常
    態，顯見被告並無誤認其取走之電腦硬碟、CPU二項商品共
    計五十元之情形。
五、再參以證人丙○○於本院審理時證稱，被告進入商品陳列區
    後，伊有看見被告手上同時拿著硬碟及沒有付帳之CPU，並
    以硬碟遮著沒有付帳的CPU，但是因為CPU較長，所以被伊看
    到，當時櫃檯與商品陳列區間因為有人擋到視線，看不到被
    告，但伊站立的位置沒有人擋住視線等語（見本院卷第四十
    五頁、第四十九頁），可見被告確係知悉其取走之CPU並未
    含括於已給付之五十元價金內，因而利用與櫃檯間之視線障
    礙取物，並以硬碟遮掩後欲行離去，是被告應具不法所有之
    意圖，而有竊盜之故意甚明。此外，復有臺北縣政府警察局
    新店分局搜索扣押筆錄、扣押物品目錄表及贓物認領保管單
    各一份、CPU照片影本一張在卷可參（見偵查卷第十七頁至
    二十二頁）。是本案件事證明確，被告犯行堪以認定，應予
    依法論科。
六、按竊盜罪既遂與未遂之區別，應以所竊之物已否移入自己實
    力支配之下為標準。若已將他人財物移歸自己所持，即應成
    立竊盜既遂罪（最高法院十七年上字第五○九號著有判例意
    旨可資參照）。本案被告既已將CPU自商品陳列架上取下，
    並置於其手中企圖利用電腦硬碟之遮掩離去，顯已將該CPU
    移置於自己實力支配之下。核被告所為，係犯刑法第三百二
    十條第一項之竊盜罪。爰審酌被告雖係外籍人士，但已具有
    高中畢業之學歷，對於不得竊取他人物品之規定應難謂不知
    情，竟仍因貪圖小利而為本案犯行，漠視我國法律規定，復
    於犯後推卸其責，態度非佳，然其在臺灣居住期間並無犯罪
    記錄，素行尚可，所竊得之CPU係回收場之二手貨，售價僅
    為五十元，並於查獲後由被害人領回，尚不致對被害人造成
    重大之危害等一切情狀，量處如主文所示之刑，並諭知易科
    罰金之折算標準。
據上論斷，應依刑事訴訟法第二百九十九條第一項前段，刑法第
三百二十條第一項、第四十一條第一項前段，刑法施行法第一條
之一，判決如主文。
本案經檢察官蕭方舟到庭執行職務。
中　　華　　民　　國　　96　　年　　2　 　月　　6 　　日
　　　　　　　　  刑事第十庭  審判長  法  官  吳秋宏
                                      法  官  姚念慈
                                      法  官  林柏泓
如不服本判決，應於判決送達後10日內向本院提出上訴狀（應抄
附繕本）。告訴人或被害人如對於本判決不服者，應具備理由請
求檢察官上訴，其上訴期間之計算係以檢察官收受判決正本之日
期為準。
以上正本證明與原本無異。
中　　華　　民　　國　　96　　年　　2　 　月　　6 　　日
      　　　　　　　　　　　　　　    書記官  柯貞如
附錄本案論罪科刑法條全文：
中華民國刑法第320條（普通竊盜罪、竊佔罪）
意圖為自己或第三人不法之所有，而竊取他人之動產者，為竊盜
罪，處五年以下有期徒刑、拘役或五百元以下罰金。
意圖為自己或第三人不法之利益，而竊佔他人之不動產者，依前
項之規定處斷。
前二項之未遂犯罰之。
